【裁判字號】    98,訴,1987
【裁判日期】    981023
【裁判案由】    清償借款
【裁判全文】
臺灣臺中地方法院民事判決              98年度訴字第1987號
原      告  乙○○
被      告  甲○○
上列當事人間請求清償借款事件，本院於民國98年10月7日言詞
辯論終結，判決如下：
    主  文
被告應給付原告新台幣陸拾玖萬壹仟陸佰元，及自民國九十八年
七月二十日起至清償日止，按年息百分之五計算之利息。
訴訟費用新台幣柒仟陸佰元由被告負擔。
    事實及理由
甲、程序方面：
    按訴狀送達後，原告不得將原訴變更或追加他訴。但擴張或
    減縮應受判決事項之聲明者，不在此限，民事訴訟法第255
    條第1項第3款定有明文。本件原告聲請支付命令時原請求被
    告應給付原告新台幣（下同）691,600元，及自民國95年9月
    15日起至清償日止，按年息5%計算之利息；嗣於訴訟進行中
    ，縮減利息起算日自支付命令送達翌日起至清償日止，按年
    息5%計算之利息，屬減縮應受判決事項之聲明，核與首揭規
    定相符，應予准許，合先敘明。
乙、實體方面：
一、原告起訴主張：被告於95年9月15日向原告借款691,600元，
    約定自借款日起6個月內清償，原告並於當日匯款上開借款
    至被告所有華南商業銀行中港分行帳號000000000000被告帳
    戶內，惟被告迄今均未清償，爰依法請求被告清償，並聲明
    ：被告應給付原告691,600元，及自支付命令送達翌日起至
    清償日止，按年息5%計算之利息。
二、被告則以：對有向原告借款642,600元及原告賣股票借錢給
    我之損失49,000元，共計欠原告款項691,600元未返還不爭
    執，惟兩造間另有債務糾紛，但現不為抗辯，請依法裁判，
    我不願意和解等語。並聲明：原告之訴駁回。
三、本件兩造不爭執事項：
  (一)被告於95年9月15日向原告借款642,600元及原告出售股票借
    款予被告之損失49,000元，被告共欠原告借款691,600元。
  (二)系爭借據為被告本人所簽名。
  (三)被告未返還任何款項。
四、本院之判斷：
  (一)原告主張之事實，業據其提出與所述情節相符之借據存摺影
    本為證，並為被告所不爭執；被告雖稱兩造間另有債務糾紛
    ，惟其表示在本件訴訟對此不為抗辯，本院就此自無庸審究
    ，原告上開主張，自堪信為真實。
  (二)按稱消費借貸者，謂當事人一方移轉金錢或其他代替物之所
    有權於他方，而約定他方以種類、品質、數量相同之物返還
    之契約。又借用人應於約定期限內，返還與借用物種類、品
    質、數量相同之物。利息或其他報償，應於契約所定期限支
    付之。未定期限者，於借貸關係終止時支付之，民法第474
    條第1項、第478條前段及第477條本文定有明文。本件被告
    既向原告借款而積欠原告借款691,600元，且未返還任何款
    項，從而，原告依消費借貸之法律關係，請求被告給付691,
    600元，及自支付命令送達翌日即98年7月20日起至清償日止
    ，按年息5%計算之利息，為有理由，應予准許。
五、本件事證已臻明確，兩造其餘之攻擊防禦方法，與判決基礎
    之事實及結果並無影響，爰不予審酌，併此敘明。
六、訴訟費用負擔之依據：民事訴訟法第78條。
中    華    民    國    98    年    10    月    23    日
                  民事第一庭    法  官  卓進仕
以上正本係照原本作成。
如對本判決上訴，須於判決送達後20日內向本院提出上訴狀（須
附繕本）。
中    華    民    國    98    年    10    月    23    日
                                書記官  賴榮順


司法院資訊處製作；財團法人民間司法改革基金會備份。
